【裁判字號】    90,交訴,9
【裁判日期】    900327
【裁判案由】    過失致死等
【裁判全文】
臺灣基隆地方法院刑事判決                              九十年度交訴字第九號
    公  訴  人  臺灣基隆地方法院檢察署檢察官
    被      告  甲○○
右列被告因過失致死等案件，經檢察官提起公訴 (九十年度偵字第一四三號)，本院
判決如左：
    主  文
甲○○因過失致人於死，處有期徒刑捌月；又服用酒類，不能安全駕駛動力交通工具
而駕駛，處有期徒刑參月。應執行有期徒刑拾月，緩刑參年。
    事  實
一、甲○○明知酒後駕駛動力交通工具，易致生公共危險，竟於民國八十九年十二月
    二十八日晚間九時許，在台北縣石門鄉十八王公地下街飲用不明數量之啤酒後，
    於翌（二十九）日清晨五時許，駕駛車牌號碼Ｔ六  七八八九號自用小客車，由
    台北縣石門鄉○○○路往金山市區方向行駛，途經台北縣金山鄉○○路九十三號
    前時，原應注意飲酒後其吐氣所含酒精成份超過每公升０‧二五毫克以上者，不
    得駕車；又汽車行駛時，駕駛人應注意車前狀況，並隨時採取必要之安全措施，
    而依當時情形，又無不能注意之情事，竟於飲酒後呼氣所含酒精成份達每公升Ｏ
    ‧四二毫克之情形下駕車，又疏未注意車前狀況，致其駕駛之汽車左前車頭撞及
    正穿越道路之行人劉詹碧緞。劉詹碧緞雖經送往長庚紀念醫院基隆分院急救，仍
    因胸腹腔內出血延至當日六時五十分許不治死亡。甲○○於肇事後，犯罪未被發
    覺前，即以電話向警報案，隨同救護車將被害人送往醫院急救，並託其岳父羅德
    發在肇事現場向前往處理之警員承認肇事，自首而接受裁判。
二、案經甲○○自首及由被害人劉詹碧緞之子乙○○訴由台北縣警察局金山分局報請
    台灣基隆地方法院檢察署檢察官相驗後自動檢舉偵查起訴。
    理  由
一、訊據被告甲○○對於酒後駕駛汽車，因過失在前開時、地肇事並致被害人劉詹碧
    緞死亡之事實直承不諱，核與證人羅德發於警訊中之證詞相符。而被告所駕駛之
    自用小客車左前方之保險桿凹陷、引擎蓋之左側凹陷變形，亦經檢察官於九十年
    一月五日勘驗屬實，有勘驗筆錄在卷可稽。依警繪現場圖及卷附照片所示，該車
    於肇事後停於該路段往金山市區○○○○○道，車頭朝金山方向。該路段係劃分
   有快慢車道各一，道路中央劃有分向限制線，事故發生位置在快車道，當時為夜
    間有照明設施，天候為雨天，道路為柏油路面且溼潤等情，應可認定係被告酒後
    駕車疏未注意車前狀況，因而撞及正在穿越馬路之被害人劉詹碧緞，此有道路交
    通事故調查報告表一紙、現場照片十二張（四張附於警卷、八張附於偵查卷內）
    及檢察官於九十年一月五日至現場勘驗之勘驗筆錄一份在卷足憑。另被告飲酒後
    經酒精測試結果，其吐氣所含酒精成份達每公升０‧四二毫克，且又駕車肇事因
    而致人死亡，顯然已達於不能安全駕駛動力車輛程度，亦有酒精吐氣測試表、台
    北縣警察局舉發違反道路交通管理事件通知單各一紙在卷可證。按飲酒後其吐氣
    所含酒精成份超過每公升０‧二五毫克以上者，不得駕車；又汽車行駛時，駕駛
    人應注意車前狀況，並隨時採取必要之安全措施，道路交通安全規則第一百零五
    條、第九十四條第三項分別定有明文，被告駕車自應注意上開規定，且依當時情
    形並無不能注意之情事，竟未注意前開規定因而肇事，足認被告具有過失。被告
    上述過失行為，致使被害人劉詹碧緞因本件車禍而受傷死亡，亦經檢察官督同法
    醫相驗屬實，有勘驗筆錄、相驗屍體證明書、驗斷書及照片多張附卷可稽，是被
    告之過失行為與被害人之死亡間有相當因果關係存在，事證明確，被告犯行應堪
    認定。
二、核被告所為，係犯刑法第二百七十六條第一項之過失致人於死罪、第一百八十五
    條之三公共危險罪。被告所犯上開二罪間，犯意各別，罪名互殊，應分論併罰。
    又被告酒醉駕車，因而致人死亡，應依道路交通管理處罰條例第八十六條第一項
    規定，就上開過失致人於死部分加重其刑至二分之一。被告於肇事後報警，並向
    前往處理之警員坦承肇事，為對於未發覺之犯罪自首並接受裁判，此經被告供述
    在卷，且有台北縣警察局金山分局相驗案件初步調查報告表、道路交通事故調查
    報告表附卷可證，應依刑法第六十二條前段規定減輕其刑。爰審酌被告上述過失
    程度、所生損害及犯罪後已與被害人家屬達成和解賠償損害（賠償被害人家屬新
    台幣二百六十五萬元，含汽車強制責任險一百四十萬元，有台北縣金山鄉調解委
    員會調解書附卷，並經被害人之子乙○○於九十年三月十三日本院審理時當庭陳
    明屬實）等一切情狀，量處如主文所示之刑，並定其應執行之刑。末查被告前未
    曾受有期徒刑以上刑之宣告，有台灣高等法院被告全國前案紀錄表在卷足憑，其
    因一時失慮，觸犯刑章，經此教訓，應已知所警惕，信無再犯之虞，本院因認前
    開宣告之刑，以暫不執行為適當，併予宣告緩刑三年，以啟自新。
據上論斷，應依刑事訴訟法第二百九十九條第一項前段、道路交通管理處罰條例第八
十六條第一項、刑法第二百七十六條第一項、第一百八十五條之三、第五十一條第五
款、第六十二條前段、第七十四條第一款、罰金罰鍰提高標準條例第一條前段，判決
如主文。
本案經檢察官黃士元到庭執行職務。
中      華      民        國    九十    年    三    月      二十七      日
                                      臺灣基隆地方法院交通法庭
                                          法  官    陳  培  仁
右正本證明與原本無異。
對於本件判決如有不服，應於收受送達後十日內，向本院提出上訴書狀，上訴於臺灣
高等法院，並按他造當事人之人數附具繕本。
                                          書記官    施  鴻  均
中      華      民        國    九十    年    三    月      二十九      日
附錄論罪法條：
刑法第二百七十六條第一項：
因過失致人於死者，處二年以下有期徒刑、拘役或二千元以下罰金。
第一百八十五條之三
服用毒品、麻醉藥品、酒類或其他相類之物，不能安全駕駛動力交通工具而駕駛者，
處一年以下有期徒刑、拘役或三萬元以下罰金。


司法院資訊處製作；財團法人民間司法改革基金會備份。
